【裁判字號】    99,上易,700
【裁判日期】    990907
【裁判案由】    傷害
【裁判全文】
臺灣高等法院高雄分院刑事判決         99年度上易字第700號
上  訴  人
即  被  告  甲○○
上列上訴人因傷害案件，不服臺灣高雄地方法院99年度易字第93
9 號中華民國99年6 月11日第一審判決（起訴案號：臺灣高雄地
方法院檢察署99年度偵字第2936號），提起上訴，本院判決如下
：
     主  文
上訴駁回。
     理  由
一、按不服地方法院之第一審判決而上訴者，須提出上訴書狀，
    並應敘述具體理由，上訴書狀未敘述上訴理由者，應於上訴
    期間屆滿後20日內補提理由書於原審法院。逾期未補提者，
    原審法院應定期間先命補正。但上訴書狀已敘述理由，惟所
    敘述者非屬具體理由，則屬不符上訴之法定程式，由第二審
    法院以其上訴不合法律上程式，判決駁回，不生定期命補正
    之問題，刑事訴訟法第350 條第1 項、第361 條、第362 條
    、第367 條定有明文。
二、按上開所稱具體理由，係指須就不服之判決為具體之指摘而
    言，如僅泛稱原判決認事用法不當或採證違法、判決不公等
    ，均非具體理由（法院辦理刑事訴訟案件應行注意事項第16
    2 點參照）；復按所謂具體理由，必係依據卷內既有訴訟資
    料或提出新事證，指摘或表明第一審判決有何採證認事、用
    法或量刑等足以影響判決本旨之不當或違法，而構成應予撤
    銷之具體事由，始克當之（例如：依憑證據法則具體指出所
    採證據何以不具證據能力，或依憑卷證資料，明確指出所為
    證據證明力之判斷如何違背經驗、論理法則）；倘僅泛言原
    判決認定事實錯誤、違背法令、量刑失之過重或輕縱，而未
    依上揭意旨指出具體事由，或形式上雖已指出具體事由，然
    該事由縱使屬實，亦不足以認為原判決有何不當或違法者（
    例如：對不具有調查必要性之證據，法院未依聲請調查亦未
    說明理由，或援用證據不當，但除去該證據仍應為同一事實
    之認定），皆難謂係具體理由，俾與第二審上訴制度旨在請
    求第二審法院撤銷、變更第一審不當或違法之判決，以實現
    個案救濟之立法目的相契合，並節制濫行上訴」（最高法院
    97年度台上字第892 號判決意旨參照）。是如上訴理由書狀
    並未依據卷內訴訟資料，具體指摘原判決認事用法有何違法
    或不當之情形，即屬上訴未敘述具體理由。
三、上訴人即被告甲○○因犯刑法第277 條第1 項之傷害罪，經
    原審判處拘役15日，如易科罰金，以新台幣（下同）1,000
    元折算1 日在案。被告於99年6 月28日具狀上訴，所載上訴
    理由略以：「本件係同案被告乙○○持柴刀砍殺伊，並非伊
    與乙○○互毆。乙○○先持柴刀砍向伊，伊以手擋而造成伊
    左手中指、食指撕裂傷，乙○○再以竹棍、鐵棍打伊，造成
    伊左手無名指近端指骨骨折、左手前臂及肩膀挫傷腫脹，伊
    並無任何攻擊行為。證人陳卿鄉、戴謝美華亦作證並無看到
    乙○○任何外傷，乙○○事後並無道歉，反告伊傷害」。
四、經查被告甲○○所執上訴理由，核與其於原審抗辯內容大致
    相同，而原審對於被告傷害犯行，業經調查告訴人即證人（
    原審同案被告）乙○○於原審證詞、卷附之乙○○受傷診斷
    證明書及扣案之鋸子1 把，並敘明證人陳卿發、戴文旋、戴
    謝美華於原審證述其等均未於案發時，在場目睹被告及乙○
    ○傷害之過程等情，而認被告傷害犯行堪以認定。又證人陳
    卿鄉、戴謝美華於原審均明確證述乙○○頭部有傷等情（見
    原審卷第26頁反面、27頁正面、28頁反面、29頁正面），則
    上訴意旨所陳「證人陳卿鄉、戴謝美華作證並無看到乙○○
    有外傷」云云，顯與卷證資料不符。此外，被告於警詢、偵
    查均已供認本件事發當時伊有持扣案之鋸子，且與乙○○對
    罵一節（見偵卷第9-10、32、34頁），復參以證人戴文旋於
    原審所證「聽說被告2 人（即被告、乙○○）打架才到現場
    去」等情（見原審卷第27頁反面-28 頁），足徵原判決認定
    本件係屬被告、乙○○互毆，被告所為傷害犯行之罪證明確
    ，經核均無不合。
五、綜上所述，被告甲○○對於原判決業已論述明確之採證，復
    執己意徒為爭執，且所舉之上訴理由，均不足以認為原判決
    有何採證等足以影響判決本旨之不當或違法，而構成應撤銷
    原判決改判之具體事由，即與刑事訴訟法第361 條第2 項所
    稱「具體理由」顯非相當。從而，被告之上訴理由書狀未敘
    述具體理由，且於上訴期間屆滿後之20日內（原判決於99年
    6 月22日寄存送達至被告住所地之警察機關，見原審卷第51
    頁），並未再補提其他上訴「具體理由」，依上開規定，被
    告之上訴顯屬違背法律上之程式，應由本院依同法第367 條
    前段、第372 條規定，不經言詞辯論判決如主文。
六、原審同案被告乙○○部分，業經原審判決有期徒刑3 月，如
    易科罰金，以1,000 元折算1 日確定，有臺灣高等法院被告
    前案紀錄表在卷可參，附此敘明。
據上論斷，應依刑事訴訟法第367 條前段、第372 條，判決如主
文。
中    華    民    國    99    年    9     月    7     日
                  刑事第三庭    審判長法  官  莊崑山
                                      法  官  唐照明
                                      法  官  張意聰
以上正本證明與原本無異。
本判決不得上訴。
中    華    民    國    99    年    9     月    7     日
                                      書記官  陳金卿

司法院資訊處製作；財團法人民間司法改革基金會備份。
